【裁判字號】    97,交聲,974
【裁判日期】    971009
【裁判案由】    違反道路交通管理處罰條例聲明異議
【裁判全文】
臺灣士林地方法院交通事件裁定        97年度交聲字第974號
原處分機關  交通部公路總局臺北區監理所基隆監理站
異  議  人
即受處分人  甲○○
上列異議人即受處分人因違反道路交通管理處罰條例案件，對於
交通部公路總局臺北區監理所基隆監理站民國97年7 月30日所為
之處分（原處分案號：基監字第裁42-AEW702073號）聲明異議，
本院裁定如下：
    主  文
異議駁回。
    理  由
一、按汽車駕駛人，爭道行駛有在多車道不依規定駕車者，處新
    臺幣（下同）6 百元以上1 千8 百元以下罰鍰，並記違規點
    數1 點，道路交通管理處罰條例第45條第4 款、第63條第1
    項第1 款分別定有明文。
二、原處分意旨略以：異議人即受處分人甲○○（下稱異議人）
    於民國97年6 月18日15時55分許，駕駛車牌號碼為IM-0561
    號自用小客車，行經臺北市市○○道○○道西下建國北路（
    東側）岔道處，其右前車頭與適沿臺北市市○○道平面第3
    車道行駛之由吳亞倫所駕駛之車牌號碼為6027-QQ 號自用小
    貨車左後車輪擦撞而肇事，經臺北市政府警察局交通警察大
    隊員警當場製作交通事故談話紀錄表，並經研判分析肇事原
    因後，報由交通警察大隊審核並列管錄案，認異議人所駕駛
    之上開車輛有「變換車道不讓直行車先行，且未注意安全距
    離」之違規，爰依道路交通管理處罰條例第45條第4 款之規
    定，處罰鍰9 百元，並依同法第63條第1 項規定記違規點數
    1 點等語。
三、聲明異議意旨略以：案發當時剛好雷電大雨視線不清。警察
    說我沒有違規，所以不開違反道路交通管理事件通知單，且
    因為交通標示不完整等情，然後才開始作筆錄，等到97年7
    月29日接到違反道路交通管理事件通知單，始知悉上情。該
    名員警是否有違反誠信問題，請鈞院予以判定云云。
四、經查：
  (一)異議人於上開時間，駕駛車牌號碼為IM-0561 號自用小客車
    ，行經臺北市市○○道○○道西下建國北路東側岔道處，其
    右前車頭與適沿臺北市市○○道平面第3 車道行駛之由吳亞
    倫所駕駛之車牌號碼為6027-QQ 號自用小貨車左後車輪擦撞
    而肇事等情，為異議人所不爭執，並有舉發違反道路交通管
    理事件通知單、道路交通事故調查報告表、道路交通事故現
    場圖、道路交通事故補充資料表、交通事故談話紀錄表各1
    份及現場暨車損照片4 張等在卷可稽。而觀諸上開道路交通
    事故現場圖及現場照可知，異議人所駕駛之上開自用小客車
    係自市○○道高架之匝道口欲變換車道，繼續行駛至市○○
    道平面時第3 車道時，因未注意該平面車道號誌為何，遂緊
    跟著前車繼續行駛，而由吳亞倫所駕駛之上開自用小貨車，
    因適沿臺北市市○○道平面第3 車道直行，並通過該匝道口
    未久後，遭異議人所駕駛之上開自小客車自左後方發生追撞
    。顯見，異議人於變換車道時，並未注意安全距離，而未讓
    直行車先行之違規行為甚明。
  (二)異議人雖以前揭情詞置辯，然據現場當時製作的交通事故談
    話紀錄表員警表示，於製作談話紀錄前，並無向異議人表示
    如無交通違規將不填製舉發交通違規通知單之情事，此有卷
    附之臺北市政府警察局中山分局97年8 月15日北市警中分交
    字第09732835100 號函文1 件附卷可稽。縱案發當時員警未
    明確告知若符合道路交通管理處罰條例之違規行為，將依法
    製單舉發之情，然交通事故之發生，其肇事原因之研判與分
    析本應由警察或公路主管機關列管錄案，如有違反道路交通
    管理處罰條例之規定，即應依法製單舉發，並無因發生事故
    當時未予製單舉發，即謂事後不得製單舉發之理。是異議人
    前開所辯，委不足採。
五、綜上所述，異議人確有於上開時、地，因變換車道不讓直行
    車先行，且未注意安全距離之違規事實。從而原處分機關依
    首揭道路交通管理處罰條例第45條第4 款、第63條第1 第1
    款之規定，裁處罰緩9 百元，並記違規點數1 點，經核並無
    違誤，是本件異議人聲明異議為無理由，應予駁回。
據上論斷，應依道路交通案件處理辦法第19條，裁定如主文。
中    華    民    國    97    年    10    月    9     日
                  交通法庭法  官  莊明達
以上正本證明與原本無異。
如不服本裁定，應於裁定送達後5日內，向本院提出抗告狀。
                          書記官  陳慧中
中    華    民    國    97    年    10    月    9     日


司法院資訊處製作；財團法人民間司法改革基金會備份。
